【裁判字號】    89,易,674
【裁判日期】    891002
【裁判案由】    竊盜
【裁判全文】
臺灣苗栗地方法院刑事判決八十八年度易字第五０四號  八十九年度易字第六七四號
    公  訴  人  臺灣苗栗地方法院檢察署檢察官
    被      告  丙○○
                乙○○
右列被告因竊盜案件，經檢察官聲請簡易判決處刑（八十九年度偵字第一三五五號）
，本院改用通常程序審理，判決如左：
    主  文
丙○○竊盜，未遂，處有期徒刑陸月。緩刑伍年。
乙○○無罪。
    事  實
一、丙○○於民國（下同）八十九年三月二十八日晚上八時許，在苗栗縣頭份鎮○○
    里○○路一二五○號前，見車號ＪＬ─五三八八號自小客車無懸掛車牌，竟基於
    意圖為自己不法之所有之犯意，聯絡不知情之乙○○駕駛車號Ｑ六─五七八號營
    大貨車至上址後，以前開營大貨車上之吊桿將停放該處之甲○○所有之上開自小
    客車吊上開營大貨車而予竊取，於吊起前開自小客車之際，為甲○○發現而報警
    查獲，而未遂。
二、案經甲○○訴由苗栗縣警察局頭份分局報告台灣苗栗地方法院檢察署檢察官偵查
    起訴。
甲、被告丙○○有罪部分：
一、右開事實業據被告丙○○於本院審理中坦承不諱，核與同案被告乙○○、被害人
    甲○○供証情節均屬相符，此外復有贓物領保管單一紙、照片數幀附卷可稽，事
    證已臻明確，被告丙○○犯行已足認定。
二、核被告所為，係犯刑法第三百二十條第一項、第三項之竊盜未遂罪。爰審酌被告
    之品行、犯罪之動機、目的、手段、所生之危害及犯罪後之態度等一切情狀，量
    處如主文所示之刑。查被告丙○○未曾受有期徒刑以上刑之宣告，有台灣高等法
    院被告全國前案紀錄表附卷可稽，其因一時失慮致罹刑章，經此科刑教訓，當已
    足資警惕，應無再犯之虞，所犯情節尚屬輕微，本院參酌右揭量刑應斟酌事項，
    因認前所宣告之刑，以暫不執行為適當，爰併予宣告緩刑五年，以啟自新。
乙、被告乙○○無罪部分：
一、公訴意旨另略以：被告乙○○與被告丙○○於右開時、地，基於犯意聯絡，行為
    分擔，共同竊取上開自用小客車車，因認被告乙○○亦涉有共同竊盜之罪嫌。按
  犯罪事實應依證據認定之，無證據不得推定其犯罪事實，刑事訴訟法第一百五十
    四條定有明文。不能證明被告犯罪者，應諭知無罪之判決，刑事訴訟法第三百零
    一條第一項亦有規定。本件訊據被告乙○○於警訊、偵查及本院審理期間均堅決
    否認有何竊盜之犯行，均辯稱：伊不知情，伊係以為上開車為被告丙○○所有伊
    於駕車回程中始幫忙拖吊等語。經查，被告乙○○確不知情、係被告丙○○以電
    話託被告乙○○於駕車回程中拖上開車之事實，迭據被告丙○○於警訊、偵查及
    本院審理中供証甚明，前後一致，況參酌被告乙○○確係大貨車司機等情，因認
    被告乙○○上開所辯誠屬可信，而難認被告有如公訴意旨所載之竊盜犯行，證據
    亦尚不足以證明被告乙○○有刑法第三百二十一條第一項之竊盜犯行，此外查無
    其他積極之證據，足資證明被告乙○○有如公訴意旨所指之上開犯行，其罪嫌尚
    屬不能證明，自應就被告乙○○為無罪之諭知。
據上論斷，應依刑事訴訟法第二百九十九條第一項前段、第三百零一條第一項、刑法
第三百二十條第一項、第七十四條第一款，罰金罰鍰提高標準條例第一條前段，判決
如主文。
本案經檢察官吳義聰到庭執行職務。
中      華      民  國    八十九    年      十      月      二      日
                                    台灣苗栗地方法院刑事庭
                                        法  官  姚  銘  鴻
右正本證明與原本無異。
如不服本判決，應於判決送達後十日內向本院提出上訴狀( 應附繕本 )，上訴於臺灣
高等法院台中分院。
                                        書記官  張  文  玲
中      華      民      國    八十九    年      十      月      二      日
附錄本案論罪科刑法條全文：
刑法第三百二十條第一項
意圖為自己或第三人不法之所有，而竊取他人之動產者，為竊盜罪，處五年以下有期
徒刑、拘役或五百元以下罰金。


司法院資訊處製作；財團法人民間司法改革基金會備份。
